【裁判字號】    97,審易,9
【裁判日期】    971022
【裁判案由】    竊盜
【裁判全文】
臺灣士林地方法院刑事判決               97年度審易字第9號
公  訴  人  臺灣士林地方法院檢察署檢察官
被      告  甲○○
上列被告因竊盜案件，經檢察官提起公訴（97年度偵字第5139號
），本院判決如下：
    主  文
甲○○竊盜，處有期徒刑肆月，如易科罰金，以新臺幣壹仟元折
算壹日。
    事  實
一、甲○○於民國96年12月4 日晚上11時50分許，在臺北縣淡水
    鎮○○路169 巷77號下方卡拉OK店前，見廖經元所有而為廖
    馨瞳使用之車牌YJT-206 號（起訴書誤載為YTJ-206 號）重
    型機車因不詳姓名之人竊取而停放於該店前（該車係於96年
    9 月28日下午5 時30分許，在臺北市士林區○○○路3 號前
    失竊），且機車鑰匙未取，尚為他人使用中，竟意圖為自己
    不法之所有，啟動該機車而竊取得手，駛離現場供己代步使
    用。同日晚上11時53分許，甲○○騎駛上開機車行經臺北縣
    淡水鎮○○路169 巷77號前，因不勝酒力而蛇行，為臺北縣
    政府警察局淡水分局水碓派出所員警臨檢酒測，並將上開機
    車移至淡水拖吊場保管。嗣臺北市政府警察局士林分局蘭雅
    派出所員警接獲廖馨瞳報案，於97年3 月間，以電腦查詢後
    發現上開機車由淡水拖吊場保管中，始循線查悉上情。
二、案經臺北市政府警察局士林分局報告臺灣士林地方法院檢察
    署檢察官偵查起訴。
    理  由
一、訊之被告甲○○固坦承有於上開時、地，酒後騎駛上開機車
    為警攔檢酒測，並為警將該機車拖至淡水拖吊場保管之事實
    ，惟矢口否認有竊盜犯行，辯稱：「機車不是我偷的，卡拉
    OK店前面停很多機車，那台機車在卡拉OK店前橫停，有一位
    小姐請我幫她移機車，我就將該機車騎上50公尺外的斜坡停
    在機車格裡，一台警車過來問我有無喝酒，我說有喝了幾瓶
    啤酒，我是要將機車停在停車格裡面，警察就說我酒駕，要
    我上警車去派出所酒測，當時警察沒有跟我說我騎的機車是
    失竊的，他只是要我接受酒測，我酒測完警察說我可以回去
    ，我會移送是因為蘭雅派出所到我妹妹開的店說要找我，我
    到蘭雅派出所有跟警察說明，水碓派出所的警察有將機車扣
    起來，已經還給被害人了，叫我移車的小姐我已經認不得了
    。當時我有喝酒，所以騎機車不是很穩，我到水碓派出所警
    察就問我名字，酒測完後就開單給我，那位小姐也不是卡拉
    OK的客人，卡拉OK裡面只有我一個客人，我酒測值雖然0.
    29毫升，但是我人還很清醒。」等語。經查：
  (一)車牌YJT-206 號重型機車為廖經元所有，且為廖馨瞳所使用
    ，該車於96年9 月28日下午5 時30分許，在臺北市士林區○
    ○○路3 號前失竊。嗣臺北市政府警察局士林分局蘭雅派出
    所員警接獲廖馨瞳報案，於97年3 月間，以電腦查詢後發現
    上開機車由淡水拖吊場保管中，始循線查悉被告甲○○之事
    實，業為證人廖馨瞳及蘭雅派出所警員朱信煌於警詢、檢察
    事務官調查中證稱明確（此部分被告及檢察官於本院審理中
    均同意有證據能力，本院認有證據能力），並有贓物認領保
    管單、車籍查詢表、失車紀錄、臺北市政府警察局士林分局
    蘭雅派出所受理各類案件紀錄表、臺北市政府警察局車輛協
    尋電腦輸入單附卷（參見偵查卷第12頁、第15頁、第17頁、
    第24頁、第27頁）可憑，應堪認定。
  (二)被告甲○○確實於96年12月4 日晚上11時50分許，在臺北縣
    淡水鎮○○路169 巷77號下方卡拉OK店前，見上開車牌YJT-
    206 號重型機車停放於該店前，且機車鑰匙未取，乃啟動該
    機車駛離現場，而於同日晚上11時53分許，行經臺北縣淡水
    鎮○○路169 巷77號前，為臺北縣政府警察局淡水分局水碓
    派出所員警臨檢酒測，並將上開機車移至淡水拖吊場保管之
    事實，業為被告迭於警詢、偵查、本院準備程序及審理中坦
    承不諱，並經證人即臺北縣政府警察局淡水分局水碓派出所
    警員高能達於檢察官偵查中結證之情節（參見偵查卷第72至
    73頁）相符，並有臺北縣政府警察局舉發違反道路交通管理
    事件通知單、移置保管單及酒測紀錄單影本各1 紙附卷（參
    見偵查卷第10至11頁、第80頁）可憑，亦甚明確，而堪認定
    。
  (三)被告雖辯稱：本件機車係停放在卡拉OK店前，有一位小姐請
    伊幫她移機車，伊就將該機車騎至50公尺外之斜坡，停在機
    車格裡，並未竊取機車云云。然查：被告先於警詢中供稱：
    伊要返家時，發現一位婦人騎機車載一小孩準備停車，遭車
    牌YJT-206 號機車擋住，機車上留有鑰匙，伊基於好心幫那
    婦人移置車輛後，方便婦人停車，伊不認識YJT-206 號機車
    之車主等語（參見偵查卷第5 至6 頁）；又於檢察事務官調
    查中供稱：晚上11時許，伊離開，有位婦人請伊把車子移開
    ，當時車輛上有插鑰匙，伊看附近好像有停車格，欲騎車過
    去停放，才剛發動騎到那斜坡約50公尺遠，就被警察攔獲，
    因旁邊都是車輛沒有位子停等語（參見偵查卷第36頁）；再
    於本院審理中辯稱：伊是於96年12月4 日晚上9 時許，從臺
    北縣淡水鎮水源里南勢埔14號家裡前往臺北縣淡水鎮○○路
    169 巷77號下方卡拉OK店，伊搭免費公車從證人高能達所繪
    製現場圖所示北新路169 巷岔路到卡拉OK店，只有這條路可
    以到。伊住家到卡拉OK店走路約半小時，騎機車要10分鐘。
    伊是搭乘免費公車前往，但該公車於晚上9 點40分即停止行
    駛，伊於晚上11點50分才離開卡拉OK店，伊準備坐計程車回
    家，但是離開時，並沒有打電話叫計程車，卡拉OK到伊家這
    一路上，剛開始有雜貨店，之後就是往山上，就沒有住家了
    。離開卡拉OK店，是因有人請伊幫她移這YJT-206 號機車，
    這輛機車不是叫伊移機車之人的車，伊將機車移到距離卡拉
    OK店約100 公尺處等語（參見本院卷第30至32頁）。則被告
    既係因上開YTJ-206 號機車擋住他人機車之停放，僅須於同
    地點挪移位置即可完成，何以將該機車啟動後駛離現場於50
    至100 公尺之地點？且該機車上既插有機車鑰匙，當係他人
    使用中之機車，如遭移置上開地點，使用之人如何能找尋該
    機車？又被告於晚上11點50分許，離開卡拉OK店時，已無其
    他交通工具可資利用，即使計程車亦因時間過晚及地點偏僻
    ，而難以招呼搭乘，被告卻騎駛上開機車於返家之途中，為
    警臨檢查獲。足認被告應係為自已不法所有之意圖，擅自竊
    取上開機車作為回家代步之用，當甚明確，而堪認定，而其
    上開否認竊盜之所辯，應屬卸責之詞、實難採信，其竊盜之
    犯行洵堪認定。
二、核被告所為，係犯刑法第320 條第1 項之普通竊盜既遂罪。
    爰審酌被告因貪圖他人機車代步之用，於返家之際，擅自竊
    取他人之機車，及所竊財物為機車，價值不菲，犯後又矢口
    否認犯行之態度不佳等一切情狀，量處如主文所示之刑，並
    諭知易科罰金之折算標準，以示儆懲，
據上論斷，應依刑事訴訟法第299 條第1 項前段，刑法第320 條
第1 項、第41條第1 項前段，刑法施行法第1 條之1 第1 項、第
2 項前段，判決如主文。
本案經檢察官鄭堤升到庭執行職務。
中    華    民    國    97    年    10    月    22    日
                  刑事第一庭法  官  雷雯華
以上正本證明與原本無異。
如不服本判決，應於收受送達後10日內向本院提出上訴書狀，其
未敘述上訴之理由者並得於提起上訴後20日內向本院補提理由書
（均須按他造當事人之人數附繕本）。
                            書記官  陳如玲
中    華    民    國    97    年    10    月    22    日
附錄本案論罪科刑法條之依據：
刑法第320 條第1 項意圖為自己或第三人不法之所有，而竊取他
人之動產者，為竊盜罪，處5 年以下有期徒刑、拘役或5 百元以
下罰金。


司法院資訊處製作；財團法人民間司法改革基金會備份。
